【裁判字號】    89,易,1968
【裁判日期】    890707
【裁判案由】    傷害
【裁判全文】
臺灣板橋地方法院刑事判決                        八十九年度易字第一九六八號
    公  訴  人  臺灣板橋地方法院檢察署檢察官
    被      告  甲○○○
右列被告因傷害案件，經檢察官提起公訴（八十九年度偵字第七五八六號），本院判
決如左：
    主  文
甲○○○傷害人之身體，處拘役貳拾伍日，如易科罰金，以參佰元折算壹日。
    事  實
一、甲○○○於民國八十九年二月廿四日上午十一時許，在臺北縣板橋市○○路與福
    德街口擺設攤販販售炸雞排，因乙○○要求購買現炸之雞排，甲○○○即夾起一
    塊炸好之雞排碰觸乙○○手臂，詢問乙○○是否夠熱，乙○○心生不悅，不願購
    買炸雞排而欲取回交付之新台幣五十元現金，不慎將甲○○○所有之一盤雞肉打
    翻，甲○○○心有不甘，要求乙○○賠償損失，並基於傷害之犯意與乙○○發生
    拉扯，徒手抓傷乙○○之臉部及頸部，復使乙○○跌倒在地，致乙○○受有右側
    頭皮小淤斑約半公分直徑、右頰淺淡淤斑約二公分直徑、左頸三條橫向刮痕各約
    三公分長、零點三公分寬、右手背四處與左手背一處小淤斑、右手第四指遠位指
    節外側小刮痕、左膝三處淤斑各約三公分、三公分、二公分直徑等傷害。
二、案經告訴人乙○○訴由台北縣警察局板橋分局報請台灣板橋地方法院檢察署檢察
    官偵查起訴。
    理  由
一、訊據被告甲○○○固坦承於上開時地與告訴人乙○○發生爭執，並互相拉扯，惟
    矢口否認有何傷害犯行，辯稱：伊與乙○○互相拉住對方雙手，伊並未打傷或抓
    傷乙○○，亦不知乙○○的傷是怎麼來的云云。經查，右揭事實業據告訴人乙○
    ○與警訊、偵查及本院審理中指述綦詳，並有告訴人乙○○提出之臺北縣立板橋
    醫院驗傷診斷書一紙在卷可稽（附於偵查卷第十四頁），倘若被告甲○○○僅與
    告訴人乙○○互相拉住對方雙手，則乙○○豈會受有前述瘀傷及刮痕等傷害？顯
    見被告甲○○○前開所辯，應係卸責之詞，不足採信。綜上所述，本件事證明確
    ，被告甲○○○犯行堪以認定。
二、核被告甲○○○傷害人之身體，所為係犯刑法第二百七十七條第一項之傷害罪。
    爰審酌被告犯罪之動機、目的、手段、所生危害、犯後態度等一切情狀，量處如
    主文所示之刑，並諭知易服勞役折算標準，以資懲儆。
據上論斷，應依刑事訴訟法第二百九十九條第一項前段，刑法第二百七十七條第一項
、第四十一條、罰金罰鍰提高標準條例第一條前段、第二條，判決如主文。
本案經檢察官賴惠慈到庭執行職務
中      華      民      國      八十九      年      七      月    七    日
                                  臺灣板橋地方法院刑事第三庭
                                          法  官  連育群
右正本證明與原本無異。
如不服本判決，應於判決送達後十日內，向本院提出上訴狀。
                                          書記官  蘇恩慶
中      華      民      國      八十九      年      七      月    七    日
附錄本案論罪科刑法條全文：
刑法第二百七十七條第一項：傷害人之身體或健康者，處三年以下有期徒刑、拘役或
                          一千元以下罰金。


司法院資訊處製作；財團法人民間司法改革基金會備份。
